【裁判字號】    98,訴,525
【裁判日期】    981229
【裁判案由】    違反毒品危害防制條例
【裁判全文】
臺灣花蓮地方法院刑事判決               98年度訴字第525號
公  訴  人  臺灣花蓮地方法院檢察署檢察官
被      告  甲○○
上列被告因違反毒品危害防制條例案件，經檢察官提起公訴（98
年度毒偵字第483號、98年度毒偵字第570號），被告於準備程序
中，就被訴事實為有罪之陳述，本院裁定改行簡式審判程序審理
，並判決如下：
    主  文
甲○○施用第一級毒品，處有期徒刑拾月。扣案安非他命壹包（
毛重點貳公克）沒收銷燬之。
    事  實
一、甲○○前有恐嚇、侵占、竊盜、麻藥等犯罪前科，嗣於民國
    87年間，因施用毒品案件，經台灣板橋地方法院以87年度毒
    聲字第1833號裁定送勒戒處所觀察、勒戒後，認無繼續施用
    毒品之傾向，於87年9月25日觀察、勒戒執行完畢釋放，並
    由臺灣板橋地方法院檢察署檢察官以87年度偵字第19600號
    為不起訴處分確定；又因施用毒品案件，經台灣板橋地方法
    院以87年度毒聲字第3402號裁定送勒戒處所觀察、勒戒後，
    認有繼續施用毒品之傾向，由台灣板橋地方法院以87年度毒
    聲字第3828號裁定令入戒治處所施以強制戒治1年，嗣於88
    年4月23日停止戒治，所餘戒治期間付保護管束，於88年12
    月13日期滿，並由臺灣板橋地方法院檢察署檢察官以90年度
    戒毒偵字第66號為不起訴處分確定；復於90年間，再因施用
    毒品案件，經台灣板橋地方法院以90年度毒聲字第2227號裁
    定令入戒治處所施以強制戒治1年，起訴部分經台灣板橋地
    方法院以90年度易字第2240號判處有期徒刑6月，於90年12
    月30日確定；又於90年間，因竊盜案件，經台灣板橋地方法
    院以91年度易字第655號判處有期徒刑5月，嗣於91年6月3日
    確定；上開2罪其後經台灣板橋地方法院以91年度聲字第184
    2號裁定定其應執行之刑為有期徒刑9月，業於92年5月20日
    執行完畢；再於93年間，因施用毒品案件，經台灣板橋地方
    法院以93年度簡字第360號判處有期徒刑6月，嗣於93年4月
    20日確定，並於93年7月2日易科罰金執行完畢。其後再因施
    用毒品案件，經台灣板橋地方法院以98年度簡字第3727號判
    處有期徒刑6月，嗣於98年11月30日確定（均不構成累犯）
    詎仍不知悔改，竟基於同時施用第一級毒品及第二級毒品之
    犯意，於98年9月4日下午3時許，在花蓮縣花蓮市○○里○
    ○○路217號2樓之1范坤炎住處，以火燒烤而吸食煙霧之方
    式，同時施用第一級毒品海洛因及第二級毒品甲基安非他命
    1次。嗣於翌（5）日上午10時50分許，經警依法採集甲○○
    尿液送驗，確呈嗎啡及安非他命類（安非他命暨甲基安非他
    命）陽性反應，而查悉上情，並循線在范坤炎上址住處查扣
    得第二級毒品安非他命1包（毛重3.2公克）。
二、案經花蓮縣警察局吉安分局報告臺灣花蓮地方法院檢察署檢
    察官偵查起訴。
    理  由
一、本件被告甲○○所犯非死刑、無期徒刑、最輕本刑為3 年以
    上有期徒刑之罪，或高等法院管轄第一審案件，被告於本院
    準備程序進行中，就被訴事實為有罪之陳述，經受命法官告
    知簡式審判程序之旨，且聽取被告及公訴人之意見後，經本
    院合議庭認合於刑事訴訟法第273條之1第1 項之規定，裁定
    改由受命法官獨任進行簡式審判程序，合先敘明。
二、上揭犯罪事實，迭據被告甲○○於警詢時及本院調查、審理
    時坦承不諱，並有慈濟大學濫用藥物檢驗中心檢驗總表、偵
    辦毒品案件尿液檢體採集送驗紀錄表各1份在卷可稽。本案
    事證明確，被告犯行堪以認定。
三、被告於本院審理時供稱其係以將第一級毒品海洛因與第二級
    毒品安非他命摻在一起置於玻璃球內再以酒精燈燒烤吸其煙
    霧而施用之方式，同時施用第一級毒品海洛因與第二級毒品
    安非他命等語。按「海洛因可置於玻璃球中以火燒烤方式供
    吸食者吸取煙氣施用，此施用方式與將海洛因置於香菸中施
    用效果相當，均係透過肺部微血管將海洛因送入人體。將海
    洛因與安非他命混合並以火燒烤方式供吸食者施用後，經人
    體代謝所排出之尿液可檢出嗎啡及安非他命等成分」；「海
    洛因與安非他命等毒品通常均可以口服、鼻吸、注射或抽吸
    方式施用，如以錫箔紙或玻璃球燒烤產生煙霧藉口吸入之施
    用方式，俗稱『追龍』，另亦可加入美娜水後以針筒注射方
    式施用，視不同施用者之用毒習性，前述二者亦可混合使用
    」；又「毒品之施用並無一定方式，端視施用者之喜好而定
    。甲基安非他命之施用方法除注射外，另有燒煙吸食及吞服
    等。另依本局鑑驗毒品證物之經驗，曾發現海洛因與甲基安
    非他命摻雜之案例，由此研判確有可能將前述兩種毒品合併
    施用之可能」；此業據法務部調查局以該局93年8月20日函
    、92年7月9日調科壹字第09200203820號、93年9月調科壹字
    第09300366970號函敘綦詳，並為本院職務上所知悉，是被
    告所稱同時施用第一、二級毒品並非不可採信。
四、按海洛因、安非他命（甲基安非他命）分別為毒品危害防制
    條例所列管之第一、二級毒品，不得非法持有、施用。核被
    告所為，係犯毒品危害防制條例第10條第1項之施用第一級
    毒品罪及同條例第10條第2項之施用第二級毒品罪。其持有
    第一級毒品海洛因與第二級毒品安非他命之低度行為，應分
    別為其施用之高度行為所吸收，均不另論罪。被告係以將第
    一級毒品海洛因與第二級毒品安非他命摻在一起施用之方式
    ，同時施用第一級毒品海洛因與第二級毒品安非他命，業已
    認定如前述，被告所犯上開施用第一級毒品罪、施用第二級
    毒品罪2罪間，顯係一行為觸犯數罪名，屬想像競合犯，應
    從較一重之施用第一級毒品罪處斷，公訴人認係數罪併罰，
    容有誤會。爰審酌被告前有如事實欄所載之多項犯罪紀錄，
    有台灣高等法院被告全國前案紀錄表1份在卷可按，素行不
    佳，且其已屢經觀察勒戒、強制戒治，竟仍無法戒除毒癮，
    顯見其自制力薄弱，無視毒品對其個人身心及社會之負面影
    響，仍繼續施用毒品，惟念其所為係戕害自身身心健康，犯
    罪手段、情節及所生危害均尚非重大，參以其犯罪後坦承犯
    行，態度尚佳等一切情狀，量處如主文所示之刑，以資懲儆
    。扣案第二級毒品安非他命1包（毛重3.2公克）係屬查獲之
    毒品，雖被告及證人即查扣當時在現場之陳在渟均稱為屋主
    范坤炎所有，仍應依毒品危害防制條例第18條第1項前段，
    不問屬於犯人與否，均沒收銷燬之。至扣案之K他命1包（毛
    重1.0公克）、FM2藥錠22顆為第三級毒品，然與本案無關亦
    無證據證明係被告無正當理由而持有或為違禁物，其他扣案
    之電子磅秤1個、酒精燈1個及吸食器、橡膠管、分裝袋、玻
    璃球等物既非違禁物，亦乏明確證據足證係本件被告所有供
    犯罪所用或所得之物，爰均不為沒收之諭知，附此敘明。
據上論斷，依刑事訴訟法第273條之1第1項、第299條第1 項前段
，毒品危害防制條例第10條第1項、第2項、第18條第1項前段，
刑法第11條前段、第55條，判決如主文。
本案經檢察官簡淑如到庭執行職務。
中    華    民    國    98    年    12    月    29    日
                  刑事第一庭    法  官  陳  世  博
以上正本證明與原本無異。
如不服本判決應於收受送達後10日內向本院提出上訴書狀，並應
敘述具體理由。其未敘述上訴理由者，應於上訴期間屆滿後20日
內向本院補提理由書 (均須按他造當事人之人數附繕本) 「切勿
逕送上級法院」。
中    華    民    國    98    年    12    月    29    日
                                書記官
附錄本判決論罪科刑法條：
毒品危害防制條例第10條：
施用第一級毒品者，處 6 月以上 5 年以下有期徒刑。
施用第二級毒品者，處 3 年以下有期徒刑。

司法院資訊處製作；財團法人民間司法改革基金會備份。
